【裁判字號】    98,交聲,2435
【裁判日期】    980908
【裁判案由】    違反道路交通管理處罰條例聲明異議
【裁判全文】
臺灣臺北地方法院交通事件裁定        98年度交聲字第2435號
原處分機關  臺北市交通事件裁決所
異  議  人
即受處分人  甲○○
上列異議人因違反道路交通管理處罰條例案件，對於臺北市交通
事件裁決所民國98年6月9日所為之裁決處分（原處分案號：北市
裁催字第裁22-AEX838654號）聲明異議，本院裁定如下：
    主  文
異議駁回。
    理  由
一、原處分機關臺北市交通事件裁決所以異議人甲○○於民國98
    年3月24日8時31分，騎車號BFQ-712 號重型機車行經臺北市
    ○○路時，因駕駛禁行機車道，而為臺北市政府警察局松山
    分局三民派出所員警以異議人違反道路交通管理處罰條例第
    45條第13款之規定，予以掣單舉發。嗣異議人未於舉發通知
    單上所載之應到案日期前（即98年4月8日前）向原處分機關
    提出申訴且逾應到案期限60日以上，原處分機關乃依道路交
    通管理處罰條例第45條第13款、第63條第1項第1款及違反道
    路交通管理事件統一裁罰基準表規定，逕行裁處新台幣（下
    同）1,800元罰鍰，並記違規點數1點。
二、聲明異議意旨略以：我沒有行駛快車道，我當時由民權東路
    右轉是行駛在最外側車道，那時候也有其他由民權東路右轉
    的汽車，所以我是放慢速度讓汽車通過後，再通過白色停止
    線，於塔悠路與撫遠街261 巷口的黃色交叉線（這個路口事
    後有重新鋪設，所以照片上已經看不到黃色交叉線）做迴轉
    的動作，我迴轉前，我已經行駛在塔悠路的中線車道上，過
    了白色停止線，再做迴轉動作，我還在分隔島中間有稍微停
    一下，看南往北的車輛有無要通過路口再迴轉。我不認為員
    警可以看得到我有行駛在內線車道，因為他那邊有3 個車道
    ，我這邊有3 個車道，而且中間分隔島至少50公分以上等語
    。
三、按汽車駕駛人，爭道行駛有機器腳踏車，不在規定車道行駛
    之情形者，處600 元以上1,800元以下罰鍰，並記違規點數1
    點，道路交通管理處罰條例第45條第13款、第63條第1項第1
    款分別定有明文。本件異議人對於其於上開時間，騎機車行
    經臺北市○○路之事實並不爭執，惟以前開情詞為辯。然查
    ，證人即舉發本件違規之臺北市政府警察局松山分局三民派
    出所員警乙○○於本院訊問時證稱：（舉發過程為何？）當
    時我是服巡邏勤務，我當時騎乘警用機車由南往北行駛在塔
    悠路上，我騎到塔悠路351 號前面時，發現對向車道（由北
    往南）有2輛機車靠內線車道行駛到塔悠路與撫遠街261巷路
    口迴轉後由南往北行駛在塔悠路，經過塔悠路351 號前，我
    就把這二輛機車攔下來，我攔下之後，異議人說他沒有帶證
    件，我就告發另一位駕駛，再由異議人口述他自己年籍資料
    後，舉發之後就讓異議人離開了；（以你今日庭提的現場照
    片，你方才所指塔悠路351 號，是否就是位在你所稱異議人
    迴轉的路口處？）是的，塔悠路351 號好像是一個抽水站的
    地址；（你那時舉發異議人的地方就是351 號前方嗎？）異
    議人是行駛民權東路右轉塔悠路行駛在塔悠路的內線車道，
    迴轉之後，我就跟在後面，經過塔悠路351 號後，我就把他
    們攔停下來；（你攔停的位置是否就是你庭呈照片上的一台
    公車的位置嗎？）是的；（你第一次看到異議人的時候，他
    是在哪裡？）駕駛中，是行駛在民權東路、塔悠路口的往南
    的塔悠路第二車道上；（你第一次看到異議人時，你在哪裡
    ？）那時候我在撫遠路261 巷與塔悠路口往北行駛中；（民
    權東路與塔悠路口距離塔悠路與撫遠路261 巷口多遠？）80
    公尺左右；（異議人由北往南行駛塔悠路的路段，內側車道
    是禁行機車嗎？）因為那個路段是三線車道，內線車道平常
    就有禁行機車的標誌；（一般機車行駛塔悠路由北向南，行
    經塔悠路與撫遠街261 巷口，要改行駛塔悠路由南往北時，
    要如何處理？）應該靠邊停在261 巷口，然後等待沒有車輛
    時，沒有妨害車輛通行時，再由西向東穿越該路口左轉；（
    你有看到異議人何時從塔悠路由北往南中線車道變換到內線
    車道？）有2 台機車，前面那台機車先靠內線車道行駛，後
    面那台機車才接著靠內線車道行駛，但是我忘記異議人是前
    面那台機車還是後面那台機車；（這二台機車是在距離塔悠
    路與撫遠街261 巷口多遠的地方才由中線車道變換至內線車
    道？）約3、40 公尺左右；（異議人問：你確實有看到我的
    機車行駛在內線車道上嗎？）我雖然沒有看到線，但是2 台
    機車是靠著分隔島行駛，並直接迴轉，並沒有在路口待轉，
    所以確定違規才攔停告發；（你看到異議人迴轉的時候，是
    緊靠著分隔島迴轉嗎？）我看到的異議人是緊貼著分隔島迴
    轉等語明確，並提出現場照片附卷可參，證人既為依法執行
    職務之公務員，與異議人又夙無嫌隙，其公正執法應可期待
    ，若非確有違規情事，實無設詞誣攀之理，而證人依其當時
    所處位置雖未能明確看見異議人係騎在內線車道（即禁行機
    車道）上，惟舉發地點之塔悠路路段雙向僅各為3 個車道，
    中間設有一分隔島，且分隔島低矮，證人對於對向車道上之
    車輛究係行駛在何車道上，判斷上應無困難，是異議人以前
    開情詞為辯，尚無足採。從而，原處分機關依道路交通管理
    處罰條例第45條第13款、第63條第1項第1款及違反道路交通
    管理事件統一裁罰基準表之規定，裁處1,800 元罰鍰，並記
    違規點數1 點，經核於法並無不合，異議人之異議為無理由
    ，應予駁回。
四、據上論斷，應依道路交通管理處罰條例第87條第2 項，道路
    交通案件處理辦法第19條，裁定如主文。
中    華    民    國    98    年    9     月    8     日
                  交通法庭      法  官  李明益
以上正本證明與原本無異。
如不服本裁定，應於裁定送達後5日內向本院提出抗告狀。
                                書記官  劉穗筠
中    華    民    國    98    年    9     月    8     日


司法院資訊處製作；財團法人民間司法改革基金會備份。
